【裁判字號】    90,訴,884
【裁判日期】    900509
【裁判案由】    給付工程款
【裁判全文】
臺灣臺北地方法院民事判決  九十度訴字第八八四號
    原      告  台倉股份有限公司
    法定代理人  乙○○
    訴訟代理人  劉岱音  律師
    被      告  弘晉工程顧問有限公司  設台北市○○路○段一二二巷六十三號十
                              .
    法定代理人  甲○○  住同右.
右當事人間請求給付工程款事件，本院判決如左：
    主    文
被告應給付原告新台幣貳佰伍拾肆萬元，及其中新台幣貳佰參拾玖萬元自民國九十年
三月廿八日起至清償日止，按年息百分之五算之利息，其中新台幣拾伍萬元，自民國
九十年三月十日起至清償日止，按年息百分之六計算之利息。
訴訟費用由被告負擔。
本判決得假執行。
    事    實
一、原告方面：
    (一)聲明：如主文所示。
    (二)陳述：
      原告台倉股份有限公司與第三人竹慶營造有限公司（以下簡稱竹慶公司）於民
      國八十九年七月十日簽立工程採購合約，被告弘晉工程顧問有限公司為其連帶
      保證人，由原告承攬施作迪化抽水站檔案櫃、樓承板、吊車式昇降機工程，工
      程總價新台幣（下同）參佰壹拾萬元，嗣原告依約施做完工，詎料尚餘工程款
      貳佰柒拾玖萬元遲未付清。另被告前為竹慶公司支付工程款之支票屆期提示竟
      遭退票，兩造乃於八十九年十二月廿七日協議，除確認被告之工程款連帶給付
      責任，及未付之工程款為貳佰柒拾玖萬元外，被告當場給付拾萬元及背書交付
      面額分為拾萬元、貳拾萬元支票二張，然其中貳拾萬元之支票屆期提示仍不獲
      兌現，於九十年二月八日清償伍萬元，並簽發拾伍萬元到期日為九十年三月十
      日之本票交付原告，換回上開三張支票。爰依連帶保證契約關係及票據法第一
      百四十四條、第三十九條、第二十九條之規定提起本訴。
    (三)證據：提出工程合約書、協議書、支票及退票理由單、本票為證。
二、被告方面：
    聲明：認諾原告之請求。
    理    由
一、原告主張之事實，已據其提出與所述相符之工程合約書、協議書、支票及退票理
    由單、本票為證，被告並同意原告之請求，原告之主張自堪採信。
二、從而，原告依連帶保證契約關係及票據法律關係，請求被告應給付原告貳佰伍拾
    肆萬元，及主文第一項所示之遲延利息，為有理由，應予准許。
三、按本於被告認諾所為之判決，法院依職權宣告假執行，民事訴訟法第三百八十九
    條第一項第一款定有明文。本件被告既認諾原告之請求，按諸上揭規定，本院自
    應依職權宣告假執行。至原告雖亦聲明願供擔保以代釋明，請求本院宣告假執行
    ，惟此僅係促本院依職權宣告假執行，併予敘明。
四、結論：本件原告之訴為有理由，依民事訴訟法第七十八條、第三百八十九條第一
    項第一款，判決如主文。
中      華      民      國    九十      年      五      月      九      日
                                      民事第六庭法      官  劉坤典
右為正本係照原本作成
如對本判決上訴，須於判決送達後廿日內向本院提出上訴狀
中      華      民      國    九十      年      五      月      九      日
                                                法院書記官  王朝枝


司法院資訊處製作；財團法人民間司法改革基金會備份。
